臺灣桃園地方法院宣示判決筆錄　 　　　96年度訴字第1048 號
公　訴　人　臺灣桃園地方法院檢察署檢察官
被　　　告　乙○○
指定辯護人　本院公設辯護人甲○○
上列被告因毒品危害防制條例案件，於中華民國96年6 月8 日下
午5 時，在本院第四法庭宣示判決，出席職員如下：
法官起立朗讀判決主文、犯罪事實要旨、處罰條文，及告以上訴
限制、期間並提出上訴狀之法院，且諭知記載其內容：
一、主  文：
    乙○○施用第一級毒品，累犯，處有期徒刑拾月，扣案之第
    一級毒品海洛因參包（合計驗後淨重五點三七公克）沒收銷
    燬之，扣案之毒品外包裝（總重一點九一公克）、分裝袋貳
    包、針筒拾參支、盛裝毒品用煙盒壹個，均沒收。又施用第
    二級毒品，累犯，處有期徒刑陸月，扣案之吸食器壹組沒收
    。應執行有期徒刑壹年壹月，扣案之第一級毒品海洛因參包
    （合計驗後淨重五點三七公克）沒收銷燬之，扣案之毒品外
    包裝（總重一點九一公克）、分裝袋貳包、針筒拾參支、盛
    裝毒品用煙盒壹個、吸食器壹組，均沒收。
二、犯罪事實要旨：
（一）乙○○前曾因違反麻醉藥品管理條例等案件，經本院以八
      十一年度訴字第五三五號判決判處有期徒刑三年四月確定
      ，送監執行至民國八十三年七月十八日假釋出監，在外期
      間復因(1)違反麻醉藥品管理條例案件，經本院以八十四年
      度易字第一七五號判決判處有期徒刑六月，上訴後經臺灣
      高等法院以八十四年度上易字第二０二七號判決駁回上訴
      而確定；(2)因違反肅清煙毒條例案件，經本院以八十四年
      度訴字第八一九號判決判處有期徒刑三年五月，上訴後由
      臺灣高等法院以八十五年度上訴字第一五一四號判決將原
      判決撤銷，改判論處有期徒刑三年八月確定；(3)因違反麻
      醉藥品管理條例案件，經本院以八十五年度訴字第三一二
      號判決判處有期徒刑十月，上訴後由臺灣高等法院以八十
      五年度上訴字第三六五九號駁回上訴而確定。前述(2)、(3)
      二案，嗣並經本院以八十五年度聲字第二六五八號裁定，
      定應執行刑為有期徒刑四年二月確定。上開三罪連同撤銷
      上開假釋後之殘刑一年一月十四日，接續執行至八十七年
      六月五日再次假釋在外，仍不知悔改，又因施用毒品案件
      遭撤銷假釋，並由臺灣彰化地方法院以八十九年度毒聲字
      第三六四三號裁定送觀察、勒戒。嗣經觀察、勒戒結果，
      認有繼續施用毒品之傾向，再由臺灣彰化地方法院以八十
      九年度毒聲字第三九四九號裁定令乙○○入戒治處所施以
      強制戒治，旋又經該院以八十九年度毒聲字第五九七三號
      裁定停止戒治，所餘期間並交付保護管束，於九十年一月
      五日出監在外。在外期間又因違反保護管束應遵守之規定
      ，經臺灣彰化地方法院以九十年度毒聲字第一六八九號裁
      定撤銷停止戒治，令入戒治處所施以強制戒治，至九十一
      年八月二十一日戒治期滿釋放，並由臺灣台東地方法院檢
      察署檢察官於九十一年十一月五日以九十一年度戒毒偵字
      第四一號為不起訴處分確定。戒治期滿釋放後，再執行撤
      銷第二次假釋後之殘刑二年十一月八日，迄九十三年十一
      月十五日縮刑期滿，執行完畢（構成累犯）。出監後再因
      施用毒品案件，經本院以九十五年度訴字第七三九號判決
      判處有期徒刑八月確定。另因施用毒品案件，經本院以九
      十五年度壢簡字第一四七七號判決判處有期徒刑四月確定
      ，該二案於九十五年十二月六日送監接續執行迄今，尚未
      執行完畢。
（二）詎乙○○仍不知悔改，復基於施用第一級毒品海洛因之犯
      意，於九十五年十二月五日上午十一時許，在其位於桃園
      縣平鎮市○○街十四號之住處內，以將海洛因摻水加入針
      筒後施以皮下注射之方式，施用第一級毒品海洛因一次。
      另基於施用第二級毒品安非他命之犯意，於上開時間、地
      點，以將安非他命置於吸食器內點火燒烤，俾吸食其煙氣
      之方式，施用第二級毒品安非他命一次。嗣於九十五年十
      二月五日下午六時許，為警在桃園縣中壢市○○○街二五
      四巷十五號二樓查獲，當場並扣得乙○○所有之第一級毒
      品海洛因三包（合計驗後淨重五點三七公克，空包裝總重
      一點九一公克），乙○○所有供施用海洛因所用之分裝袋
      二包、針筒十三支、盛裝毒品用煙盒一個，及其所有供施
      用安非他命所用之吸食器一組。
（三）案經桃園縣政府警察局平鎮分局移送臺灣桃園地方法院檢
      察署檢察官偵查起訴（九十六年度毒偵字第二四號）。
三、處罰條文：
    刑事訴訟法第二百七十三條之一第一項、第二百九十九條第
    一項前段，毒品危害防制條例第十條第一項、第二項、第十
    八條第一項前段，刑法第十一條、第四十七條第一項、第五
　　十一條第五款、第三十八條第一項第二款。
四、協商判決除有刑事訴訟法第四百五十五條之四第一項第一款
    於本訊問程序終結前，被告撤銷協商合意或檢察官撤回協商
    聲請者；第二款被告協商之意思非出於自由意志者；第四款
    被告所犯之罪非第四百五十五條之二第一項所定得以協商判
    決者；第六款被告有其他較重之裁判上一罪之犯罪事實者；
    第七款法院認應諭知免刑或免訴、不受理者情形之一，及違
    反同條第二項「法院應於協商合意範圍內為判決；法院為協
    商判決所科之刑，以宣告緩刑或二年以下有期徒刑、拘役或
    罰金為限」之規定者外，不得上訴。
五、如有前項得上訴之情形者，得自收受判決送達之日起十日內
    ，向本院提出上訴書狀，上訴於第二審法院。
中　　華　　民　　國　　96　　年　　6 　　月　　8 　　日
                    刑事第八庭    法　官　陳彥宏
上正本證明與原本無異。
                                  書記官  翁其良
中　　華　　民　　國　　96　　年　　6　　月　　8　  　日
附錄：
毒品危害防制條例第10條第1項、第2項
施用第一級毒品者，處 6 月以上 5 年以下有期徒刑。
施用第二級毒品者，處 3 年以下有期徒刑。
